Inventaris van het archief van het Ministerie van Binnenlandse Zaken, Afdeling Onderwijs, 1877-1918
Nationaal Archief, Den Haag
- Agenda's en indices, A.
  - Alfabetische klappers op de agenda's van de Afdeling Lager Onderwijs., 1908-1912; 281...289; 5 delen
    De klappers op namen van personen verwijzen naar de nummering in de agenda waaronder de stukken zijn ingeschreven.
    - 1908, 281
    - 1909, 283
    - 1910, 285
    - 1911, 287
    - 1912, 289
  - Alfabetische klappers op de agenda's van de Afdeling Hoger en Middelbaar Onderwijs., 1908-1912; 282...290; 5 delen
    - 1908, 282
    - 1909, 284
    - 1910, 286
    - 1911, 288
    - 1912, 290
  - Alfabetische klappers op de agenda's van de Afdeling Onderwijs., 1913-1918; 291-303; 12 delen
    - 1913, LO, 291
    - 1913, HMO, 292
    - 1914, LO, 293
    - 1914, HMO, 294
    - 1915, LO, 295
    - 1915, HMO, 296
    - 1916, LO, 297
    - 1916, HMO, 298
    - 1917, HO, MO en VO, 299
    - 1917, LO, 300
    - 1918, LO, 302
    - 1918, HO, MO en VO, 303
- Dossiers Onderwijs algemeen, B.
  - Wetgeving, 1911-1914; 304; 3 mappen
    Bevat:
    ontwerp van wet tot regeling van het voorbereiden hoger onderwijs, tot wijsiging van de Hoger Onderwijswet, tot regeling van het middelbaar onderwijs, tot wijziging van de Lager Onderwijswet (kamerstukken 1912-1913 nr. 333 en 1913-1914 nr. 79), map 1, 1911-1914
    ontwerp van wet tot regeling van het voorbereiden hoger onderwijs, tot wijsiging van de Hoger Onderwijswet, tot regeling van het middelbaar onderwijs, tot wijziging van de Lager Onderwijswet (kamerstukken 1912-1913 nr. 333 en 1913-1914 nr. 79), map 2, 1911-1914
    ontwerp van wet tot wijziging en aanvulling van de Middelbaar Onderwijswet (kamerstukken 1910-1911 nr. 202), 1911-1913
  - Onderwijsbegrotingen, 1878-1899; 305; 1 pak
  - Onderwijsbegrotingen, 1900-1907, 1912; 306; 1 pak
  - Pensioenregeling onderwijspersoneel, 1903-1915; 307; 7 mappen
    algemene maatregel van bestuur ter uitvoering van de Pensioenwet bijzondere leraren (KB 1 december 1915 no. 40), 1914-1916
    ontwerp van wet tot vaststelling van een pensioenregeling ten behoeve van leraren van bijzondere gymnasia en HBS-en, 1910-1913
    besluit tot uitvoering omtrent pensioen van directeuren en leraren der gemeente HBS en burgerscholen en MMS en van leraren der gymnasia (KB 21 februari 1906 S. 38), 1906-1910
    uitvoering van de wet van 7 mei 1910 S. 314, 1911
    pensioenbijdragen voor de bijzondere leraren over de jaren 1913-1918, 1916-1917
    wijziging en uitvoering van de Burgerlijke Pensioenwet wegens veranderde pensioengrondslagen van burgerlijke ambtenaren ingevolge de wet van 21 juni 1913 S. 303, 1913-1915
    regeling van pensioenen van onderwijzend personeel en hun weduwen en wezen (kamerstuk 1903-1904 nr. 65), 1903
  - Congressen en tentoonstellingen, 1877-1914; 308; 1 pak
  - Vivisectie, 1879-1909; 309; 1 pak
    Zie ook archief Hoger Onderwijs, inv.nr. 57
  - Diverse dossiers, 1878-1918; 310; 6 mappen
    loterijfonds Ravenstein, 1880-1916
    lichamelijke opvoeding, 1878-1918
    samenstelling Onderwijsverslag, 1883-1914 (fragment)
    stenografisch onderwijs, 1884-1891
    militair onderwijs, 1893-1918
    taal-, land- en volkenkunde van Nederlands-Indië, 1909-1917
- Dossiers Lager Onderwijs, C.
  De dossiers betreffende het lager onderwijs bevinden zijn te raadplegen via
  archiefinventaris 2.04.09.
  - Zie archiefinventaris 2.04.09., ---
- Dossiers Middelbaar Onderwijs, D.
  De dossiers betreffende het middelbaar onderwijs bevinden zijn te raadplegen via
  archiefinventaris 2.04.10.
  - Zie archiefinventaris 2.04.10., ---
- Dossiers Vakonderwijs, E.
  De dossiers betreffende het vakonderwijs bevinden zijn te raadplegen via
  archiefinventaris 2.04.12.
  - Zie archiefinventaris 2.04.12., ---
- Dossiers Hoger Onderwijs, F.
  De dossiers betreffende het hoger onderwijs bevinden zijn te raadplegen via
  archiefinventaris 2.04.11.
  - Zie archiefinventaris 2.04.11., ---